【裁判字號】    95,上訴,313
【裁判日期】    950420
【裁判案由】    違反毒品危害防制條例
【裁判全文】
臺灣高等法院臺南分院刑事判決         95年度上訴字第313號
上  訴  人
即  被  告  甲○○
上列上訴人因違反毒品危害防制條例案件，不服臺灣臺南地方法
院95年度訴字第135號中華民國95年2月22日第一審判決（起訴案
號：臺灣臺南地方法院檢察署94年度毒偵字第2660號，併辦案號
：同署95年度毒偵字第42號），提起上訴，本院判決如下：
    主  文
上訴駁回。
    事  實
一、甲○○前因施用毒品案件，經本院以八十七年度上訴字第七
    一七號裁定送觀察、勒戒後，認有繼續施用毒品之傾向，並
    經裁定令入戒治處所施以強制戒治，經交付強制戒治並保護
    管束期滿，由本院於民國（下同）八十八年十一月二日以八
    十七年度上訴字第七一七號諭知免刑確定。又因施用毒品案
    件，經臺灣臺南地方法院以九十一年度毒聲字第六八八號裁
    定令入戒治處所施以強制戒治，於九十二年四月二十九日停
    止戒治出所，並於九十二年七月二十三日保護管束期滿執行
    完畢，且由臺灣臺南地方法院檢察署檢察官提起公訴，經臺
    灣臺南地方法院以九十一年度訴字第四三七號判處有期徒刑
    十月確定；又因違反毒品危害防制條例案件，經同院以九十
    三年度訴字第四○九號判處有期徒刑一年確定，接續執行，
    應於九十四年八月二十六日執行完畢，而於九十四年四月七
    日假釋出監（嗣因撤銷假釋，執行殘刑四月十九日，於九十
    五年三月二十二日執行完畢〈未構成累犯〉）。詎甲○○仍
    未戒除毒癮，於上開九十二年四月二十九日停止戒治出所後
    五年內，復基於施用第一級毒品海洛因之概括犯意，自九十
    四年八月十五日起至同年十一月三日晚上止，在台南市中山
    公園公廁、台南市○○路等處，以海洛因摻入香煙內點燃吸
    食之方式，連續施用第一級毒品海洛因多次。嗣於九十四年
    十月十日十六時四十分許，在台南縣永康市○○○路三○八
    號前，因行跡可疑為警盤查查獲，並扣得第一級毒品海洛因
    一包（淨重○‧○六公克、空包裝重○‧二四公克）；且於
    九十四年十一月四日八時四十五分許，在台南市○○路○段
    與新孝路口，因案通緝為警緝獲，經同意對其採集尿液送驗
    ，而查知上情。
二、案經台南市警察局第一分局報請台灣台南地方法院檢察署檢
    察官偵查起訴及移送併案審理。
    理  由
一、前揭事實，業據被告甲○○於警詢、偵查及原審審理時供承
    不諱，並被告經警查獲之時所採集之尿液，經分別送請長榮
    大學檢驗之結果，確均呈嗎啡之陽性反應，有長榮大學九十
    四年十二月一日、九十四年十一月二十五日確認報告二紙、
    台南市警察局第一分局及第六分局送驗尿液及年籍對照表各
    一紙等附卷可稽。且扣案之白色粉末一包（淨重○‧○六公
    克、空包裝重○‧二四公克），經送法務部調查局鑑定結果
    ，確為第一級毒品海洛因，有該局九十五年一月十七日調科
    壹字第二○○○○五九八六號鑑定通知書一紙在卷可按。是
    被告之自白核與事實相符，堪信為真實。復被告前因施用毒
    品案件，經台灣高等法院台南分院以八十七年度上訴字第七
    一七號裁定送觀察、勒戒後，認有繼續施用毒品之傾向，並
    經裁定令入戒治處所施以強制戒治，經交付強制戒治並保護
    管束期滿，由本院於八十八年十一月二日以八十七年度上訴
    字第七一七號諭知免刑確定；又因施用毒品案件，經原審法
    院以九十一年度毒聲字第六八八號裁定令入戒治處所施以強
    制戒治，於九十二年四月二十九日停止戒治出所，並於九十
    二年七月二十三日保護管束期滿執行完畢，有前開免刑判決
    書及台灣高等法院被告前案紀錄表可按。是被告於強制戒治
    停止戒治出所後，五年內再犯毒品危害防制條例第十條之罪
    ，堪予認定。從而，本件事證明確，被告犯行應堪認定。
二、按海洛因係第一級毒品，毒品危害防制條例第二條第二項規
    定甚明。核被告甲○○所為，係犯該條例第十條第一項之施
    用第一級毒品罪。其多次持有海洛因後，進而施用，其持有
    之低度行為應被其施用之高度行為所吸收，不另論罪。被告
    先後多次施用毒品犯行，時間緊接，觸犯構成要件相同之罪
    名，顯係基於概括犯意反覆為之，應依連續犯之規定論以一
    罪，並加重其刑。公訴意旨雖未論及被告自九十四年十月十
    日起至九十四年十一月三日晚上止，施用第一級毒品海洛因
    之犯行（即移送併案審理部分），惟此部分與前揭論罪科刑
    部分有連續犯關係，屬裁判上一罪，自為起訴效力所及，本
    院自得併予審理，附此敘明。
三、原審以被告罪證明確，適用毒品危害防制條例第十條第一項
    、第十八條第一項前段，刑法第十一條前段、第五十六條，
    並審酌被告前因施用毒品案件，經二次強制戒治，並因違反
    毒品危害防制條例案件，經分別判處有期徒刑十月及一年後
    ，仍續行施用毒品，顯無戒除之決心，本不宜寬貸，惟考量
    其施用毒品僅戕害己身，未危及他人，並所犯情節，及犯後
    態度等一切情狀，量處有期徒刑一年四月。另扣案之第一級
    毒品海洛因一包（淨重○‧○六公克、空包裝重○‧二四公
    克），應依毒品危害防制條例第十八條第一項前段之規定，
    宣告沒收併銷燬之（包裝袋因與毒品不能析離併予宣告沒收
    銷燬）。認事用法，核無不合，量刑亦堪認妥適。被告上訴
    空言指摘原判決，尚非有理由，應予駁回。
四、被告經合法傳喚，無正當之理由不到庭，爰不待其陳述，逕
    行判決。
據上論斷，應依刑事訴訟法第368條、第371條，判決如主文。
本案經檢察官王碧霞到庭執行職務。
中    華    民    國    95    年    4     月    20    日
                  刑事第三庭    審判長法  官  陳義仲
                                      法  官  張世展
                                      法  官  陳顯榮
以上正本證明與原本無異。
如不服本判決，應於收受本判決後十日內向本院提出上訴書狀。
其未敘述上訴理由者並得於提起上訴後十日內向本院補提理由書
狀（均須按他造當事人之人數附繕本）「切勿逕送上級法院」。
                                      書記官  陳嘉琍
中    華    民    國    95    年    4     月    20    日
附錄法條：
毒品危害防制條例第十條第一項：
施用第一級毒品者，處六月以上五年以下有期徒刑。


司法院資訊處製作；財團法人民間司法改革基金會備份。
